臺灣雲林地方法院刑事判決　　　　　　　96年度訴緝字第35號
公　訴　人　臺灣雲林地方法院檢察署檢察官
被　　　告　甲○○
　　　　　　　　　　（現另案在臺灣雲林第二監獄執行中）
上列被告因違反毒品危害防制條例案件，經檢察官提起公訴（95
年度毒偵字第1674號），被告於準備程序就被訴事實為有罪之陳
述，本院裁定進行簡式審判程序，由法官一人判決如下：
    主  文
甲○○施用第一級毒品，累犯，處有期徒刑壹年，扣案之第一級
毒品海洛因（合計淨重貳拾點肆伍公克）沒收銷燬之；又施用第
二級毒品，累犯，處有期徒刑伍月，扣案之第二級毒品甲基安非
他命（驗餘淨重玖點玖零參捌公克）沒收銷燬之，扣案之甲基安
非他命吸食器壹組沒收之。應執行有期徒刑壹年貳月。扣案之第
一級毒品海洛因（合計淨重貳拾點肆伍公克）、第二級毒品甲基
安非他命（驗餘淨重玖點玖零參捌公克）均沒收銷燬之，扣案之
甲基安非他命吸食器壹組沒收之。
    事實及理由
一、犯罪事實：
    甲○○前因施用毒品案件，經法院裁定送觀察勒戒、強制戒
    治，並經檢察官提起公訴，本院以90年度訴字第329 號刑事
    判決判處有期徒刑6 月、3 月，應執行有期徒刑8 月確定，
    於民國94年12月23日經通緝到案易科罰金執行完畢（此部分
    構成累犯）。其再犯施用毒品、偽造文書等案件，經本院分
    別判處有期徒刑10月、4 月、6 月，並定應執行其刑有期徒
    刑1 年6 月（現正執行中）。甲○○仍不知悔改，於95年10
    月26日，在其位於雲林縣二崙鄉○○村○○路15-2號A29 室
    租處，以將第一級毒品海洛因置入香菸內點燃吸食之方式，
    施用海洛因1 次。同日，甲○○另起犯意，在同一地點，以
    將第二級毒品甲基安非他命置入吸食器內燒烤吸食之方式，
    施用甲基安非他命1 次。於同年10月28日上午，經警在其上
    址租處查扣甲○○所有之海洛因2 包、甲基安非他命1 包、
    甲基安非他命吸食器1 組等物，警方採其尿液送驗，呈嗎啡
    及甲基安非他命陽性反應。
二、認定犯罪事實所憑之證據及理由：
(一)、警方製作之尿液送檢真實姓名對照表。
(二)、詮昕科技股份有限公司濫用藥物尿液檢驗報告。證明：被告
    尿液送驗結果，呈嗎啡、甲基安非他命陽性反應。
(三)、法務部調查局鑑定書。證明：扣案之海洛因2 包送鑑定結果
    ，認含第一級毒品海洛因成分，合計淨重20.45公克。
(四)、憲兵司令部刑事鑑識中心鑑驗通知書。證明：扣案之甲基安
    非他命送鑑定結果，認有甲基安非他命成分，驗餘淨重9.90
    38公克。
(五)、臺灣雲林地方法院檢察署檢察官87年度偵字第3435號不起訴
    處分書、本院90年度訴字第329 號刑事判決、94年度訴緝字
    第28號刑事判決、刑案資料查註紀錄表、臺灣高等法院被告
    前案紀錄表。證明：被告施用毒品之前科紀錄。
(六)、扣案之海洛因、甲基安非他命、吸食器。
(七)、被告於警詢、檢察官面前之自白筆錄。
(八)、被告於本院審判時對上開犯罪事實坦白承認，核與上開證據
    資料相符，其自白應屬真實可信。至於被告雖另辯稱其先施
    用海洛因，後又將海洛因與甲基安非他命放在吸食器內一併
    施用，因為這樣施用海洛因會比較節省云云。然參諸上開濫
    用藥物尿液檢驗報告，被告尿液所呈現之檢出濃度，均高於
    閾值濃度30倍以上，顯見被告施用海洛因、甲基安非他命之
    數量甚鉅，應是個別施用所致。再者，被告供承其先施用海
    洛因後，同日再施用甲基安非他命，則其既已施用海洛因在
    先，應已解癮，何須又為了節省海洛因，嗣後又將海洛因與
    甲基安非他命混合施用。況本案查扣之海洛因數量不少，被
    告實無節省海洛因之動機。另觀諸被告於偵查中之自白筆錄
    ，均未提及混合施用毒品之方式，其於審判中始為如上辯解
    ，顯係圖免數罪併罰之較重刑度，其所辯海洛因、甲基安非
    他命混著施用云云，自無可信。本案事證明確，被告犯行堪
    以認定，應依法論科。
三、論罪科刑之理由：
(一)、被告所為，係犯毒品危害防制條例第10條第1 項、第2 項之
    施用第一級毒品、第二級毒品罪。被告持有毒品之低度行為
    為施用毒品之高度行為所吸收，不另論罪。被告所犯上開2
    罪，犯意個別、罪名不同，應予分論併罰。
(二)、被告前因施用毒品案件，經本院判處有期徒刑6 月、3 月，
    應執行有期徒刑8 月確定，於94年12月23日經通緝到案易科
    罰金執行完畢，有臺灣高等法院被告前案紀錄表在卷可參，
    其於5年內故意再犯本案，均為累犯，依法均加重其刑。
(三)、本院審酌：被告犯後坦白犯行，尚有悔意，惟其於審判中逃
    匿，經本院通緝到案，參酌其前亦有通緝紀錄，可見其不願
    對自己行為負責之心態仍未改善，其於審判中一度辯稱「混
    合施用毒品」云云，更顯其僥倖之惡性。被告前有多次施用
    毒品之前科紀錄，屢犯不改，品行不端，輕判不能促被告戒
    除毒癮，及其他一切情狀，各量處如主文所示之刑，並定應
    執行刑。另被告施用毒品時間，雖係在96年04月24日以前，
    但其經通緝到案，依中華民國九十六年罪犯減刑條例第5 條
    之規定，不得依該條例減刑，併此敘明。扣案之海洛因、甲
    基安非他命為第一、二級毒品，依法宣告沒收銷燬之。扣案
    之甲基安非他命吸食器1 組，為被告所有，且為供被告犯罪
    所用之物，依法宣告沒收之。
四、不另為無罪諭知部分：
(一)、公訴意旨另認：被告於95年10月21日起至同年月25日止，在
    其上址租處，基於反覆實施之單一犯意，多次施用第一級毒
    品海洛因，因而認被告於這個時段施用海洛因之行為，與前
    開判決事實有集合犯之實質上一罪之關係。
(二)、經查：檢察官所指被告上述施用海洛因之行為，雖有被告之
    自白筆錄與扣案之海洛因等為證，然於上開期日被告是否真
    有施用海洛因，尚無尿液檢驗報告等相類之鑑定資料可佐。
    亦即，被告之自白尚乏補強證據可佐其真實性。就此部分，
    即難得有罪之確信，爰不另為無罪之諭知。
五、應適用之法條：
(一)、刑事訴訟法第273條之1第1項、第299條第1項前段。
(二)、毒品危害防制條例第10條第1 項、第2 項、第18條第1 項前
    段。
(三)、刑法第11條前段、第47條第1 項、第51條第5 款、第38條第
    1 項第2款。
中　　華　　民　　國　　96　　年　　12　　月　　21　　日
                  刑事第五庭    法  官  侯廷昌
以上正本證明與原本無異
如不服本判決，應於判決送達後10日內，向本院提出上訴狀（須
附繕本）。
                                書記官  馮善詮
中　　華　　民　　國　　96　　年　　12　　月　　21　　日
附錄法條：
毒品危害防制條例第10條
施用第一級毒品者，處 6 月以上 5 年以下有期徒刑。
施用第二級毒品者，處 3 年以下有期徒刑。
